臺灣臺南地方法院刑事判決　　　　　　　96年度訴字第1563號
公　訴　人　臺灣臺南地方法院檢察署檢察官
被　　　告　戊○○
上列被告因偽造文書等案件，經檢察官提起公訴（96年度偵字第
16146號），被告於準備程序就被訴事實為有罪之陳述，本院裁
定由受命法官獨任進行簡式審判程序，判決如下：
    主  文
戊○○竊盜，共肆罪，均累犯，各處有期徒刑參月。又行使偽造
私文書，足以生損害於他人，累犯，處有期徒刑肆月。威寶電信
行動電話服務申請書（條碼編號AＺ00000000000）申請人簽章欄
及行動電話預付卡服務申請書（條碼編號PＺ00000000000）申請
人親簽欄處偽造之「葉承」署名各壹枚（共貳枚），均沒收之
。應執行有期徒刑壹年貳月，威寶電信行動電話服務申請書（條
碼編號AＺ00000000000）申請人簽章欄及行動電話預付卡服務申
請書（條碼編號PＺ00000000000）申請人親簽欄處偽造之「葉承
」署名各壹枚（共貳枚），均沒收之。
    事  實
一、戊○○有多次竊盜前科，於民國95年間曾因竊盜案件，經臺
    灣臺中地方法院於96年2月2日以95年度易字第2418號分別判
    處有期徒刑4月、5月，並定其應執行刑為有期徒刑8月，且
    於同年月26日確定。嗣經同院以96年度聲減字第465號裁定
    減刑為有期徒刑2月、2月又15日，應執行有期徒刑4月確定
    ，甫於96年7月16日減刑執行完畢出監。詎戊○○猶不知悔
    改，意圖為自己不法之所有，先後於附表所示之時、地，各
    為附表所示之竊盜犯行，而將附表所示竊得之財物據為己有
    。又戊○○於竊得附表編號三之證件後，復意圖為自己不法
    所有之犯意，於附表編號四所示之時、地，冒用「葉承」
    之名義，申辦威寶電信股份有限公司（下稱威寶公司）無線
    上網卡及行動電話預付卡之門號，並接續在威寶公司行動電
    話服務申請書（條碼編號AＺ00000000000、門號：00000000
    00號）之申請人簽章欄及行動電話預付卡服務申請書（條碼
    編號AＺ00000000 000、門號：0000000000號）之申請人親簽
    欄內，偽簽「葉承」之署名各1枚（合計共2枚），佯以葉
    承名義向威寶公司申請租用各該門號，以此方式，接續偽
    造威寶公司行動電話服務申請書及行動電話預付卡服務申請
    書之私文書各1紙，復將上開偽造之申請書持向甲○○辦理
    審核手續而行使之，足生損害於威寶公司對其門號管理之正
    確定及葉承本人，且致甲○○陷於錯誤，而於審核後將無
    線上網卡及行動電話預付卡等通話晶片卡各1枚，交付與戊
    ○○以供其使用。嗣於96年11月3日下午10時45分許，在臺
    南市○○區○○路2段72號target服飾店，經店員發現戊○
    ○疑似偷竊衣服之嫌犯，通知警方前來盤查，當場起獲附表
    所示之部分物品（其中學生證及大門磁卡已丟棄，現金僅剩
    603元）及上開通話晶片卡各1枚等物，始悉上情。
二、案經臺南市警察局第二分局報告臺灣臺南地方法院檢察署檢
    察官偵查起訴。
    理  由
一、本件係經被告就被訴事實為有罪之陳述，經本院告知簡式審
    判程序之意旨，聽取被告及檢察官意見後，經本院裁定以簡
    式審判程序審理，依據刑事訴訟法第273條之2及第159條第2
    項規定，不適用傳聞法則有關限制證據能力之相關規定；且
    得依同法第310條之1或第310條之2準用同法第454條規定，
    製作略式判決書，合先敘明。
二、上揭事實，業據被告戊○○於警詢時、偵查中及本院訊問、
    審理時均坦承不諱，核與證人即被害人丙○○、丁○○、葉
    承及甲○○於警詢時之指述情節相符，並有威寶公司行動
    電話服務申請書、行動電話預付卡服務申請書、扣押書各1
    紙、贓物認領保管單4紙、監視錄影器畫面擷錄照片2張在卷
    可稽。被告自白應與事實相符而可採信。本件事證明確，被
    告竊盜、偽造文書及詐欺犯行均堪認定，應依法論科。
三、核被告所為，係犯刑法第320條第1項竊盜罪、同法第216條
    、第210條行使偽造私文書罪及同法第339條第1項詐欺取財
    罪。被告2次偽造署名之行為，時間緊接、地點相同，侵害
    同一法益，且係出於同一概括之犯意，各行為之獨立性薄弱
    ，依一般社會健全觀念，難以強行分開，在刑法評價上，應
    視為數個舉動之接續施行，合為包括之一行為予以評價，為
    接續犯（最高法院86年台上字第3295號判例參照）。被告偽
    造署名之行為，係偽造私文書之階段行為，而被告偽造私文
    書後復持以行使，其偽造私文書之低度行為，為行使之高度
    行為所吸收，均不另論罪。又被告持偽造之威寶公司行動電
    話服務申請書及行動電話預付卡服務申請書，向甲○○行使
    施以詐術，係以1行為觸犯行使偽造私文書及詐欺取財等2罪
    ，為想像競合犯，應依刑法第55條規定從一重之行使偽造私
    文書罪處斷。又被告所犯附表所示之4次竊盜犯行及上揭行
    使偽造私文書之犯行，犯意各別，行為分殊，應予分論併罰
    。另被告曾於95年間曾因竊盜案件，經臺灣臺中地方法院於
    96年2月2日以95年度易字第2418號分別判處有期徒刑4月、5
    月，並定其應執行刑為有期徒刑8月，且於同年月26日確定
    。嗣經同院以96年度聲減字第465號裁定減刑為有期徒刑2月
    、2月又15日，應執行有期徒刑4月確定，甫於96年7月16日
    減刑執行完畢出監，有臺灣臺南地方法院檢察署刑案資料查
    註紀錄表及臺灣高等法院被告前案紀錄表各1份在卷可按，
    其於5年內故意再犯本件有期徒刑以上之罪，均為累犯，應
    依刑法第47 條第1項規定，各加重其刑。爰審酌被告有多次
    犯罪前科，素行不佳，且正值壯年，卻不以正途取利，破壞
    社會治安，所竊得及詐得之財物價值尚非甚鉅，及於警詢時
    、偵查中、本院訊問及審理時均坦承不諱之犯後態度等情，
    兼衡被告之生活狀況、智識程度、與被害人之關係、犯罪之
    動機、目的及犯罪時所受之刺激等一切情狀，分別量處如主
    文所示之刑，並定其應執行刑以示懲儆。
四、另被告在威寶公司行動電話服務申請書及行動電話預付卡服
    務申請書之「申請人簽章欄」內偽造之「葉承」署名各1
    枚（合計共2枚），應依刑法第219條沒收之；至被告偽造之
    私文書，均經行使而交付他人，非屬被告所有，不予宣告沒
    收，併此敘明。
據上論斷，應依刑事訴訟法第273條之1第1項、第299條第1項前
段，刑法第320條第1項、第216條、第210條、第339條第1項、第
55條、第47條第1項、第219條、第51條第5款，刑法施行法第1條
之1，判決如主文。
本案經檢察官乙○○到庭執行職務。
中　　華　　民　　國　　96　　年　　12　　月　　18　　日
  　　　　　　　　　刑事第四庭   法　官　鄭文祺
以上正本證明與原本無異。
如不服本判決應於收受本判決後10日內向本院提出上訴書狀，並
應敘述具體理由。如未敘述上訴理由者，應於上訴期間屆滿後20
日內向本院補提理由書狀（均須按他造當事人之人數附繕本）「
切勿逕送上級法院」。
　　　　　　　　　　　　　　　　 書記官  黃雅雲
中　　華　　民　　國　　96　　年　　12　　月　　18　　日
附錄本案論罪科刑法條全文
中華民國刑法第320條（普通竊盜罪、竊佔罪）
意圖為自己或第三人不法之所有，而竊取他人之動產者，為竊盜
罪，處5年以下有期徒刑、拘役或 5 百元以下罰金。
中華民國刑法第210條（偽造變造私文書罪）
偽造、變造私文書，足以生損害於公眾或他人者，處 5 年以下有
期徒刑。
中華民國刑法第216條（行使偽造變造或登載不實之文書罪）
行使第 210 條至第 215 條之文書者，依偽造、變造文書或登載
不實事項或使登載不實事項之規定處斷。
中華民國刑法第339條（普通詐欺罪）
意圖為自己或第三人不法之所有，以詐術使人將本人或第三人之
物交付者，處5年以下有期徒刑、拘役或科或併科1千元以下罰金
附表：
┌──┬───────┬───────┬────┬───────┬───┐
│編號│犯  罪  時  間│犯  罪  地  點│犯罪手法│所  得  財  物│被害人│
├──┼───────┼───────┼────┼───────┼───┤
│ 一 │96年11月3日上 │臺南市中西區忠│徒手竊取│宏碁牌筆記電腦│丙○○│
│    │午10時30分許  │義路2段136號和│        │1台（型號：TM3│      │
│    │              │昌機車行      │        │212WXCIU）    │      │
├──┼───────┼───────┼────┼───────┼───┤
│ 二 │96年11月3日下 │臺南市中西區成│徒手竊取│黑色Ｔ恤1件   │丁○○│
│    │午1時30分許   │功路91號target│        │              │（店員│
│    │              │服飾店成功分店│        │              │）    │
├──┼───────┼───────┼────┼───────┼───┤
│ 三 │96年11月3日下 │臺南市北區公園│徒手竊取│皮夾1只（內有 │葉承│
│    │午6時許       │路145號美語補 │        │身分證1張、汽 │      │
│    │              │習班          │        │機車駕照2張、 │      │
│    │              │              │        │健保IC卡1張、 │      │
│    │              │              │        │郵局提款卡1張 │      │
│    │              │              │        │、機車行照1張 │      │
│    │              │              │        │、統一超商儲值│      │
│    │              │              │        │卡1張、好事多 │      │
│    │              │              │        │會員卡1張、現 │      │
│    │              │              │        │金新台幣1,600 │      │
│    │              │              │        │元、學生證、大│      │
│    │              │              │        │門磁卡）      │      │
├──┼───────┼───────┼────┼───────┼───┤
│ 四 │96年11月3日下 │臺南市中西區民│徒手竊取│NOKIA牌N95型及│甲○○│
│    │午8時20分許   │族路2段51號威 │        │N73型行動電話 │      │
│    │              │寶電信民族店  │        │各1支、SONY   │      │
│    │              │              │        │ERICSSON牌P1i │      │
│    │              │              │        │型及K810i型行 │      │
│    │              │              │        │動電話各1支（ │      │
│    │              │              │        │均為模型機）  │      │
└──┴───────┴───────┴────┴───────┴───┘
